Toledo Barrientos Alan Joel

TENICO INFORMATICO -PROFESIONAL Y PERSONAL

DESARROLLADOR WEB FULL-STACK JUNIOR



PERFIL

Técnico informático especializado en Software, con gran conocimiento en el Hardware. Viniendo de la Esc. tec. "Carmen Molina de Llano" salí con todas las capacidades necesarias para afrontar cualquier tipo de dificultad en el área de la informática, tanto así como problemas reales gracias a las pasantías que brinda dicha escuela

CONTACTO

3794-143938



▼ toledobarrientosalanjoel@gmail.com



https://alanjtoledob.github.io/



Gobernador Martin goitia 1769

HERRAMIENTAS

- · Progrmacion web
- Programacion orientada a objetos
- · reparacion de computadoras
- desarrollador frond-end
- Software de edición
- Software de vídeo
- Edición fotográfica
- Edición de vídeo
- Todo paquete office (avanzado)
- manejo de software de google (drive, shetts, google acountt, etc)
- manejo de software empresariales (Sap)

FORMACIÓN

TECNICO INFORMATICO (PROFESIONAL Y PERSONAL)

nivel secundario

2017 - 2023

DESARROLLO EN "REACT"

2023 - presente

• curso de iniciacion en el desarrollo web

DESARROLLO WEB FULL STACK

2019-2023

CAPACITACIONES EN EL AUDITORIO "JULIAN SINI" 2023 - Presente

CURSO DE DESARROLLO EN EL FRAMEWORK "LARAVEL"

2023

· Desarrollo back-end

CURSO DE DESARROLLO EN "JAVASCRIPT"

2022

Desarrollo Front-.End

CURSO JUNIOR ACHIEVEMENT

2019

• curso de iniciacion en el desarrollo web

CAPACITACION EN PAQUETE OFFICE COMPLETO 2019 - 2023

- Funcionalidades en word
- Funcionalidades en excel
- Funcionalidades en Power Point
- Funcionalidades en Proyect
- Funcionalidades en Access

EXPERIENCIA

PASANTIA EN "DPEC" (DIRECCION PROVINCIAL DE ENERGIA DE CORRIENTES)

trabajando en todo el sector informatico (Infraestructura, sistemas, análisis y programacion)

4 meses 2023 finalizacion 2/12/23

- utilizacion del sistema "Sap"
- arreglo de equipos informaticos en situaciones reales
- mantenimiento de equipos informáticos
- distribución de redes locales y servidores (subnetting)

DESAROLLO DE "SMARTLOCK" jefe de equipo

10/3/2023-31/10/2023

- pagina web-
- delegador de tareas
- desarrollador web
- programador de microcontrolador
- diseñador

EDITOR DE VIDEOS E IMAGENES creador y editor de imagenes y videos

2023

· redes sociales

PROGRAMADOR WEB

Mantenimientos y desarrollos desde cero

2020-2023

- pagina web
- Zagnia Inc.
- Fundacion Creando Valores
- Corrientes Cumbia

PASANTIA EN LA ESUCELA TECNICA "CARMEN MOLINA DE LLANO"

creando un sistema de control de inscripciones a materias previas

4 meses 2023 finalizacion 7/9/23

- Dirigente de equipo
- · Diseño del front-end
- · creacion del back-end
- desarrollo de todo el codigo y la logica